臺灣板橋地方法院刑事判決　　　　　　　　94年度訴字第15號
公　訴　人　臺灣板橋地方法院檢察署檢察官
被　　　告　戊○○
上列被告因違反電信法等案件，經檢察官提起公訴（93年度偵字
第18024 號），被告於本院準備程序進行中，就被訴犯罪事實為
有罪之陳述，經本院合議庭裁定改行簡式審判程序審理後，判決
如下
    主  文
戊○○共同連續意圖為自己不法之利益，以有線方式盜接他人電
信設備通信，累犯，處有期徒刑參月，如易科罰金，以參佰元折
算壹日。扣案之室內電話轉接器壹個、小筆記本壹本、行動電話
SIM 卡（電話號碼：0000000000）壹個，均沒收。
    事  實
一、戊○○前於民國92年間因竊盜案件，經臺灣高雄少年法院以
    93年度少簡字第1 號刑事簡易判決處有期徒刑5 月確定，並
    於93年5 月26日易科罰金執行完畢。詎其仍不知悔改，竟與
    甲○○（業經本院於94年8 月23日以94年度簡字第3304號刑
    事簡易判決處有期徒刑3 月，並得易科罰金，緩刑2 年確定
    ）因受僱於真實姓名年籍不詳自稱陳姓之成年男子，分別以
    每日新臺幣（下同）3,000 元、1,200 元之代價以盜接電信
    設備，渠等共同基於意圖為自己不法利益之概括犯意聯絡，
    自93年11月5 日8 時許起至13時許止，連續在附表所示之臺
    北縣新莊市○○路、中誠街附近，挑選如附表所示之地址，
    見該棟大樓1 樓大門未關之際，由甲○○負責在外把風，戊○○負責打開中華電信股份有限公司臺灣北區電信分公司（
    下稱中華電信公司）室內電話配線箱後，剪斷該配線箱內之
    附表所示丁○○等8 人之室內電話電話線，足以生損害於中
    華電信公司，並以其自備之電話轉接器盜接丁○○等8 人之
    室內電話電話線，且以該盜接之電話線撥打甲○○之行動電
    話（0000000000）而得知該支室內電話號碼，由甲○○將該
    電話號碼紀錄於其所攜帶之小筆記本上，並將該電話號碼設
    定轉接至附表所示之行動電話號碼，共計盜撥之電話費用約
    47元（盜接之情形詳如附表所示），以盜用丁○○等人之電
    信設備。嗣於同日13時許，在臺北縣新莊市○○街104 巷6
    弄9 號前，為陳柏廷發現後報警處理，經警當場查獲並扣得
    該室內電話轉接器1 個、小筆記本1 本、行動電話SIM 卡（
    電話號碼：0000000000 ）1個。
二、案經中華電信公司訴由臺北縣政府警察局新莊分局報告臺灣
    板橋地方法院檢察署檢察官偵查起訴。
    理  由
一、上開事實，業據被告戊○○迭於警詢、偵訊及本院訊問時坦
    承不諱，核與同案被告甲○○於警詢、偵訊及本院訊問時之
    供述、告訴代理人乙○○於警詢之指訴、證人即被害人丙○○及己○○、目擊證人陳柏廷於警詢之證述情節相符，並有
    照片6 幀、中華電信公司客戶基本資料8 紙及中華電信公司
    國內長途電話直撥未出帳通話明細查詢單8 紙附卷可稽，並
    有扣案之室內電話轉接器1 個、小筆記本1 本、行動電話SI
    M 卡1 個可證，且同案被告甲○○業經本院於94年8 月23日
    以94年度簡字第3304號刑事簡易判決處有期徒刑3 月，並得
    易科罰金，緩刑2 年確定在案，此有上開判決附卷可參。是
    被告之自白核與事實相符，堪以採信。故本件事證明確，被
    告犯行堪以認定，應予依法論科。
二、核被告所為，係犯電信法56條第1 項之以有線方式盜接他人
    電信設備通信罪及刑法第354 條之毀損罪。又被告與甲○○
    、陳姓男子間就上開犯行，有犯意聯絡及行為分擔，為共同
    正犯。復其先後為多次上開犯行，均時間緊接，觸犯構成要
    件相同之罪名，為連續犯，均應依刑法第56條之規定，以一
    罪論，並加重其刑。再被告所犯上開二罪，有方法結果之牽
    連關係，應依刑法第55條前段之規定，從一重之電信法第56
    條第1 項之以有線方式盜接他人電信設備通信罪處斷，至公
    訴人認上開二罪應分論併罰，容有誤會，附此敘明。另查被
    告前於92年間因竊盜案件，經臺灣高雄少年法院以93年度少
    簡字第1 號刑事簡易判決處有期徒刑5 月確定，並於93年5
    月26日易科罰金執行完畢在案，此有臺灣高等法院被告前案
    紀錄表1 份在卷供參，是其於5 年以內再犯本件有期徒刑以
    上之罪，為累犯，應依刑法第47條之規定，加重其刑，並依
    法遞加之。爰審酌被告正值年輕力壯，卻不思循正途賺取所
    需，竟與甲○○共同盜接他人電信設備而牟取不法利益，惟
    被告犯後坦承犯行，態度良好等一切情狀，量處如主文所示
    之刑，並諭知易科罰金之折算標準，以資懲儆。至扣案之室
    內電話轉接器1 個、小筆記本1 本、行動電話SIM 卡（電話
    號碼：0000000000）1 個，分別為被告或共犯甲○○所有，
    並供本件犯罪所用之物，業據被告及同案被告甲○○供承在
    卷，爰依刑法第38條第1 項第2 款之規定，均併予宣告沒收
    。
據上論斷，應依刑事訴訟法第299 條第1 項前段，電業法56條第
1 項，刑法11條前段、第28條、第56條、第354 條、第55條、第
47 條 、第41條第1 項前段、第38條第1 項第2 款，罰金罰鍰提
高標準條例第1 條前段、第2 條，判決如主文。
本案經檢察官朱學瑛到庭執行職務。
中　　華　　民　　國　　94　　年　　11　　月　　30　　日
                  刑事第十四庭  法　官　饒金鳳
以上正本證明與原本無異。
如不服本判決應於送達後10日內向本院提出上訴狀。
                                書記官　王春森
中　　華　　民　　國　　94　　年　　11　　月　　30　　日
附錄本案論罪科刑法條全文：
電信法第56條第1項：
意圖為自己或第三人不法之利益，以有線、無線或其他電磁方式
，盜接或盜用他人電信設備通信者，處5 年以下有期徒刑，得併
科新台幣150 萬元以下罰金。
